【裁判字號】    95,家救,109
【裁判日期】    951019
【裁判案由】    訴訟救助
【裁判全文】
臺灣高雄地方法院民事裁定               95年家救字第109號
聲  請  人  甲○○    大陸地區.
上聲請人與趙亞虹、趙經武、趙經文間請求分割遺產等事件，聲
請訴訟救助，本院裁定如下：
    主      文
准予訴訟救助。
    理      由
一、本件聲請意旨係以：聲請人甲○○為大陸地區人民，於民國
    九十年十月十日與被繼承人趙鵬結婚，被繼承人趙鵬於九十
    五年六月二十五日過世，被繼承人趙鵬過世後遺留約有二百
    多萬元之遺產，但有關被繼承人趙鵬之存摺與印章均遭被繼
    承人趙鵬之子女取走，聲請人依法對被繼承人子女趙亞虹、
    趙經武、趙經文等人提起剩餘財產分配及遺產分割等訴訟，
    聲請人原應依規定繳納裁判費，但因聲請人經濟困難，無力
    支付訴訟費用，並經財團法人法律扶助基金會高雄分會准予
    法律扶助。為此，爰依法律扶助法第六十二條及民事訴訟法
    第一百零七條、第一百零九條之規定，提出本件聲請。並聲
    明：准予訴訟救助等語。
二、經查：
（一）按當事人無資力支出訴訟費用者，法院應依聲請，以裁定
      准予訴訟救助，民事訴訟法第一百零七條第一項前段定有
      明文；又按經財團法人法律扶助基金會之分會准予法律扶
      助之無資力者，其於訴訟程序中，向法院聲請訴訟救助時
      ，應准予訴訟救助，法律扶助法第六十二條規定甚明。
（二）本件聲請人訴請趙亞虹、趙經武、趙經文等人分割遺產等
      事件，迄未繳納裁判費，又聲請人主張其經濟窘困，無力
      支付訴訟費用，聲請法律扶助，經財團法人法律扶助基金
      會高雄分會准予全部法律扶助之事實，業據本院依職權向
      財團法人法律扶助基金會高雄分會函調審查決定通知書等
      資料，有財團法人法律扶助基金會高雄分會於九十五年十
      月十七日以法扶高分俊字第９５００１６１號函附法律扶
      助申請書、申請人資料審查詢問表、戶籍謄本、財政部臺
      灣省南區國稅局九十四年度綜合所得稅各類所得資料清單
      、財產歸屬資料清單、案件概述單、審查表、審查決定通
      知書等資料在卷可憑。又聲請人並未經由相關雇主為其辦
      理勞工保險乙節，亦有勞工保險局於九十五年十月十七日
      以保承資字第０９５１０３５５７９０號函覆甚明。綜上
      ，堪認聲請人主張無資力支付訴訟費用一節，堪可採信。
      又本院綜觀全卷聲請人所提出之分割遺產等證據資料，亦
      非顯無勝訴之望，是聲請人聲請訴訟救助，核與前揭規定
      相符，應予准許。
三、依民事訴訟法第一百零七條第一項前段，裁定如主文。
中    華    民    國    95    年    10    月    19    日
                  家事法庭法  官  程克琳
正本係照原本作成。
如對本裁定抗告須於裁定送達後5日內向本院提出抗告狀，並繳
納裁判費新台幣1,000元。
中    華    民    國    95    年    10    月    19    日
                          書記官  洪敏芳


司法院資訊處製作；財團法人民間司法改革基金會備份。
